臺灣臺中地方法院民事裁定
111年度消債職聲免字第1號
聲請人(即   
債務人)     陳育蓁（原名陳莉綺、陳苡如、陳乙侞、陳雅芳）


代  理  人  葉玲秀律師（法扶）
相對人(即   
債權人)     兆豐國際商業銀行股份有限公司

法定代理人  張兆順  
代  理  人  林勵之  
相對人(即   
債權人)     台北富邦商業銀行股份有限公司

法定代理人  程耀輝  
代  理  人  王文宏  
相對人(即   
債權人)     滙豐(台灣)商業銀行股份有限公司


法定代理人  麥康裕  


相對人(即   
債權人)     聯邦商業銀行股份有限公司


法定代理人  李憲章  
代  理  人  張壯吉  
相對人(即   
債權人)     玉山商業銀行股份有限公司	


法定代理人  曾國烈  
代  理  人  林毓璟  
相對人(即   
債權人)     凱基商業銀行股份有限公司


法定代理人  魏寶生  


相對人(即   
債權人)     中國信託商業銀行股份有限公司


法定代理人  利明献  


相對人(即   
債權人)     第一金融資產管理股份有限公司

法定代理人  周朝崇  


相對人(即   
債權人)     滙誠第二資產管理股份有限公司

法定代理人  鄧翼正  


相對人(即   
債權人)     中華電信股份有限公司 

法定代理人  李炎松  


相對人(即   
債權人)     勞動部勞工保險局

代  表  人  鄧明斌  



上列當事人因債務人陳育蓁聲請消費者債務清理事件，本院裁定
如下：
    主    文
債務人陳育蓁（原名陳莉綺、陳苡如、陳乙侞、陳雅芳）應予免
責。
    理    由
一、按法院為終止或終結清算程序之裁定確定後，除別有規定外
    ，應以裁定免除債務人之債務，消費者債務清理條例第132
    條定有明文。而法院裁定開始清算程序後，債務人有薪資、
    執行業務所得或其他固定收入，扣除自己及依法應受其扶養
    者所必要生活費用之數額後仍有餘額，而普通債權人之分配
    總額低於債務人聲請清算前二年間，可處分所得扣除自己及
    依法應受其扶養者所必要生活費用之數額者，法院應為不免
    責之裁定。但債務人證明經普通債權人全體同意者，不在此
    限；債務人有下列各款情形之一者，法院應為不免責之裁定
    。但債務人證明經普通債權人全體同意者，不在此限：於
    七年內曾依破產法或本條例規定受免責。隱匿、毀損應屬
    清算財團之財產，或為其他不利於債權人之處分。捏造債
    務或承認不真實之債務。聲請清算前二年內，因消費奢侈
    商品或服務、賭博或其他投機行為，所支出之總額逾該期間
    可處分所得扣除自己及依法應受其扶養者所必要生活費用之
    半數，或所負債務之總額逾聲請清算時無擔保及無優先權債
    務之半數，而生開始清算之原因。於清算聲請前一年內，
    已有清算之原因，而隱瞞其事實，使他人與之為交易致生損
    害。明知已有清算原因之事實，非基於本人之義務，而以
    特別利於債權人中之一人或數人為目的，提供擔保或消滅債
    務。隱匿、毀棄、偽造或變造帳簿或其他會計文件之全部
    或一部，致其財產之狀況不真確。故意於財產及收入狀況
    說明書為不實之記載，或有其他故意違反本條例所定義務之
    行為。同條例第133條、134條有明文規定。是故，法院為終
    止或終結清算程序之裁定確定後，除有消費者債務清理條例
    第133條、134條各款所定之情形者，法院應為不免責之裁定
    外，法院即應以裁定免除債務人之債務。
二、債務人陳育蓁（原名陳莉綺、陳苡如、陳乙侞、陳雅芳）（
    下稱債務人）前於民國108年10月22日聲請清算，本院於109
    年5月15日以109年度消債清字第36號裁定開始清算程序。嗣
    經本院司法事務官執行清算，於110年12月8日以109年度司
    執消債清字第43號裁定終結本件清算程序，並經確定，此有
    本院109年度消債清字第36號、109年度司執消債清字第43號
    等民事裁定、債權表、資產表及相關卷證可憑。是依首揭規
    定，本院應依職權裁定債務人是否免責，經本院詢問全體無
    擔保債權人，對於債務人是否應予免責乙節表示意見，債權
    人均未表示同意債務人免責。
三、經查：
  ㈠債務人不具消債條例第133條之說明：
  ⒈債務人於開始清算起即109年5月15日起迄至清算完結110年12
    月8日止，先後任職於悠遊自行車出租企業社（共獲取收入
    約新臺幣【下同】32,390元）、財團法人一粒麥子社會福利
    慈善事業基金會花蓮服務中心（共獲取收入約71,060元）、
    花蓮縣私立沛恩居家式服務類長期照顧服務機構（共獲取收
    入約57,648元）、高雄市私立愛心居家長照機構（共獲取收
    入約43,793元）、高雄市私立快樂居家長照機構（共獲取收
    入約54,944元），另短期擔任到府保母工作（共獲取收入約
    172,000元）。另有領取就業津貼補助20,000元、租屋補助8
    0,000元、防疫期間補助6,000元，債務人之子女夏至怡有領
    取身障補助75,450元。綜上，債務人於開始清算至清算完結
    之收入合計為613,285元等情，業據債務人陳報在卷，並有
    薪資簽收單、110年1月19日財團法人一粒麥子社會福利慈善
    事業基金會函之 109年6-12月份工時員薪資表、高雄市私立
    愛心居家長照機構離職證明、勞工保險被保險人投保資料表
    (明細)、債務人中國信託銀行中港分行帳戶0000000000000
    存款存摺明細、花蓮第一信用合作社復興分社帳戶00000000
    00000-0存款存摺明細、台中南屯路郵局帳戶0000000000000
    0郵政存簿儲金簿明細、合作金庫銀行南台中分行帳戶00000
    00000000、臺灣銀行台銀健行分行帳戶000000000000存款存
    摺明細及夏可安(即夏至怡) 台中南屯路郵局帳戶000000000
    00000郵政存簿儲金簿明細為憑，已堪採信。
　⒉而債務人於裁定開始清算起即109年5月15日起迄至清算完結1
    10年12月8日止，其必要生活費用依109、110年度臺中市最
    低生活費公告金額為14,596元乘以1.2倍計算，每月為17,51
    6元。又債務人尚須扶養未成年子女夏至怡、夏昕妤，故每
    月需支付未成年子女夏至怡、夏昕妤之扶養費以上開最低生
    活費計算亦各為17,516元（夏至怡之身障補助業已計入收入
    內，故支出部分不再扣除），因扶養義務人共2人，故扶養
    費每月支出17,516元（17,516÷2×2＝17,516）。則聲請人每
    月支出生活費及扶養費共35,032元（17,516+17,516＝35,032
    ），自裁定開始清算至清算完結約19個月又3週，計算至19
    個月時總額已達665,608元，超過上開債務人之收入，是債
    務人於法院裁定開始清算後，其收入扣除支出既無餘額，當
    不具消債條例第133條所定之應不免責事由甚明。
  ㈡債務人不具消債條例第134條之說明：
    債權人雖均未同意免責，然並未具體主張債務人有何消債條
    例第134條之事由，亦未提出相關證據。各債權人既均未提
    出債務人其他具有消債條例第134條不應免責事由之事證，
    本院亦未查得債務人具有消債條例第134條各款所列不應免
    責之情形，自無從認定債務人具有消債條例第134條所定之
    不免責事由。
四、綜上所述，本件清算程序既經依法終結確定，本院復查無債
    務人具消債條例第133條、第134條各款所列之情事，揆諸首
    揭說明，債務人已符合免責之要件，本院自應以裁定免除債
    務人之債務。至債權人於本件免責裁定確定之翌日起一年內
    ，如發見債務人有虛報債務、隱匿財產或以不正當方法受免
    責者，自得另依消債條例第139條規定，聲請本院裁定撤銷
    免責，附此敘明。
五、依消費者債務清理條例第132條，裁定如主文。
中　　華　　民　　國　　111 　年　　5 　　月　　2 　　日
                  臺灣臺中地方法院民事庭
                      法  官  王奕勛
上為正本係照原本作成
如對本裁定抗告應於送達後10日內向本院提出抗告狀，並繳納新
台幣1000元之裁判費。
中　　華　　民　　國　　111 　年　　5 　　月　　2 　　日
                              書記官